KAREN GÓMEZ MOLINA

Profesional Social - Historiadora

Perfil Profesional

Como Historiadora tengo la capacidad de desarrollar proyectos de investigación que lleven a la comprensión del presente desde las coyunturas y uniformidades del pasado; de interpretar los procesos de transformación sociocultural en el tiempo, a partir de la búsqueda exhaustiva en las fuentes documentales (archivo, imágenes, literatura, prensa) y fuentes orales. Igualmente tengo habilidades en el análisis de discursos ideológicos, producción de textos y reconstrucción de la memoria histórica.

Así mismo, tengo competencias en elaboración de proyectos culturales y la construcción de propuestas para el desarrollo humano y social. También estoy en capacidad de llevar a cabo acciones para a la conservación del patrimonio cultural material e inmaterial; la planeación y ejecución de actividades orientadas a la divulgación del saber histórico.

Por otra parte, tengo habilidades para trabajar en propuestas que se configuran alrededor de situaciones o problemas sociales, para la potenciación de los individuos, las familias, las comunidades y las instituciones sociales en la búsqueda del desarrollo humano. He desarrollado competencias para participar de procesos organizativos con el fin de ejecutar proyectos de gestión social e impulsar nuevas formas de relación entre los individuos al interior de los grupos humanos.

En lo personal, tengo una postura crítica e investigativa de lo que sucede a mi alrededor, tengo aptitudes para el trabajo en equipo y la interdisciplinaridad; iniciativa y creatividad para llevar la continuidad de procesos académicos e investigativos, así desde las Ciencias Sociales y Humanas poderlos explicar e intervenir en la realidad social a su transformación.

- nerakmgm@yahoo.com
- (301)446 22 49
- linkedin.com/in/karengomezm
- karengomezhistoriadora. netlify.app/

Habilidades

- Fotografía
- Digitación
- Paleografía

Herramientas

- Ofimática
- Lightroom
- Lenguajes de Programación

Idiomas

- Español (natal)
- Ingles (Intermedio)
- Italiano (Intermedio)

Estudios

Historiadora

Universidad de Antioquia (2016)

Monografía grado:

De artesano a obrero: la ruptura de una tradición. Medellín 1870-1930.

Obra ganadora del Premio IDEA a la Investigación Histórica de Antioquia en su XVII versión 2020, en la categoría *Mejor investigación*.

Estudios Complementarios

Diplomado en Gestión y planificación cultural

Instituto de Patrimonio y Cultura de Antioquia - Universidad de Antioquia (140 horas. Octubre – Noviembre, 2020)

Diplomado en Pedagogía para profesionales no licenciados

Politécnico de Colombia (120 horas. Febrero – Marzo, 2019)

Diplomado en Gestión de proyectos comunitarios

Fundación Universitaria Católica del Norte (144 horas. Enero – Marzo, 2017)

Diplomado en Cultura democrática y responsabilidad ambiental

ESUMER

(96 horas. Septiembre – Noviembre, 2012)

Vivamos el patrimonio

SENA

(80 horas. Septiembre - Diciembre, 2012)

Cursos y Otros

Seminario de archivos, derechos humanos, memoria histórica y transparencia.

(2020 - 20 horas)

Enseñar en la virtualidad: Competencias y habilidades para docentes en ambientes virtuales de aprendizaje – AVA.

(2020 - 12 horas)

Desarrollo de habilidades de trabajo social.

(2018 - 30 horas)

Seminario Innovar en las estrategias de voluntariados culturales.

(2013 - 18 horas)

Experiencia Laboral

HISTORIADORA - Analista de registros fotográficos

Biblioteca Pública Piloto (Octubre - Diciembre 2021)

Apoyar procesos de catalogación, clasificación, análisis documental, caracterización, archivística y valoración patrimonial a los materiales fotográficos que hacen parte de las colecciones patrimoniales de la BPP, para facilitar el acceso y consulta en línea mediante la Biblioteca Digital.

HISTORIADORA - Profesional en descripción

Universidad de Antioquia (Junio – Octubre 2019)

Realizar descripción de documentos históricos del Archivo Histórico de Rionegro (AHR); Ejecutar actividades necesarias para dar cumplimiento a la descripción de 250 tomos de documentos históricos; Redactar informes con las novedades históricas encontradas en los documentos descritos.

HISTORIADORA

Corporación De La Nada Org (Febrero 2016 – Mayo 2019)

Participar en la elaboración de proyectos y procesos en los cuales se requiera su acompañamiento a los jóvenes y comunidad en los barrios de la zona 3 de Envigado; Desarrollar propuestas sobre el acontecer histórico de Envigado, en perspectivas artísticas y culturales.

APOYO EN GESTIÓN DOCUMENTAL

Consorcio Unidos (Septiembre - Octubre 2018)

Apoyar en la entrega final de la gestión documental correspondiente al archivo operativo de Antioquia que debe ser transferido; Revisar la calidad de los documentos generados en la zona y realizar la subsanación de los mismos cuando sea necesario; Elaborar planillas de control documental y los rótulos de caja; Entregar la información para la consolidación definitiva del FUID.

COGESTORA SOCIAL

Consorcio Unidos (Diciembre 2017 – Septiembre 2018)

Acompañar a los hogares y a las comunidades focalizadas aplicando la metodología, lineamientos técnicos y operativos impartidos por Prosperidad Social al Consocio Unidos; Realizar la caracterización de las comunidades asignadas; Apoyar la identificación de la oferta de programas, proyectos y servicios sociales en su territorio.

PROFESIONAL HISTORIADOR INVESTIGADOR

Red de Nacional de Mujeres Afrocolombianas Kambirí (Marzo – Nov. 2017) Identificar, revisar y suministrar información a partir de fuentes primarias y secundarias de las dimensiones geográfica, histórica y sociocultural; Participar en la elaboración de proyectos y procesos en los cuales se requiera su acompañamiento.

Experiencia Académica

Coordinadora del Colectivo cultural Rescoldo en la Memoria

(Enero 2015 - Presente)

Proyectos Investigativos

Cantadoras afrodescendientes Orula: voces que resisten y re-existen. Memoria ancestral y artística de las mujeres adultas mayores afrodescendientes: una historia que pervive y un trayecto que resiste en la comuna 4 - Aranjuez

ISBN 978-958-48-2673-2

Desarrollo del proyecto: Junio - Noviembre, 2017.

Estímulos Presupuesto Participativo Cultura 2017. Investigación cultural, histórica, patrimonial o en memoria.

Cocinas que habitan en Medellín

ISBN 978-958-46-4181-6

Desarrollo del proyecto: Noviembre - Diciembre, 2013.

Convocatoria de Estímulos a la investigación para el Fortalecimiento de los Grupos de Vigías del Patrimonio Comuna 10 Villa de la Candelaria, 2013.

Memorias Gastronómicas del centro de Medellín

Desarrollo del proyecto: Mayo - Noviembre, 2013.

IV Convocatoria para Grupos de Vigías del Patrimonio Cultural Medellín 2013. Apoyado por la Alcaldía de Medellín y la secretaria, Subsecretaría de Bibliotecas, Lectura y Patrimonio.